# 关于借款中转股权的核算

提问人：Destiny_kk 时间：2013-05-21 10:49:35
上市公司A与其供应商B的母公司C签订了一份借款协议，A借款RMB5000万给C，用来在B的土地上建两栋楼及安装机器设备以生产产品供应给A。 2013.4月开始C公司开始每季度还款，还款金额为A公司向B公司采购额乘以一个还款系数。 在借款合同中，有一个条款说A公司可以在任何时间将借款的一部分转为股权，但转股上限为B公司股权的49%。 如果B公司需要提前还款，也须要提前一个月通知A，A可以选择是否进行转股。 站在A的角度，对于这个转股权应如何进行核算？

回答人：chenyiwei
首先需要注意：A借款给供应商B的母公司，用于在B的土地上建两栋楼及安装机器设备以生产产品供应给A，需关注此类交易中是否存在租赁安排。建议对照IFRIC 4的相关指引进行分析。 其次，对于此处借款中的转股权，应关注是否属于以固定金额换取B或者C（此处没有交代清楚）固定数量的权益工具，以判读该项转股权是属于债务工具还是权益工具，对该项转换权按照嵌入衍生工具分拆核算的规定处理，一般可从主合同（借款）中分拆出来，对主合同按摊余成本进行后续计量，对该衍生工具根据其属于债务工具还是权益工具分别作出相应处理。

提问人：Destiny_kk 时间：2013-05-23 17:24:22
判断是属于债务工具还是权益工具的标准可以在哪里找到？合约中规定转换股份的比率=转换额(即借款的一部分)/RMB6000万*100%，但不能超过49%。

回答人：chenyiwei
《企业会计准则解释第 1 号》第四条。另外在IAS 32中有更详尽的指引。

提问人：Destiny_kk 时间：2013-05-24 11:22:56
作为持有者，如果把分拆出来的衍生工具作为公允价值计价且变动计入损益的金融资产，该工具是债务工具还是权益工具，在核算上会存在差异吗？

回答人：chenyiwei
权益工具是不确认后续公允价值变动的。因此，如果把分拆出来的衍生工具作为公允价值计价且变动计入损益的金融资产，且该衍生工具无活跃市场的，则基本可以确定该工具对发行人而言属于债务工具。